【裁判字號】    90,易,1168
【裁判日期】    901218
【裁判案由】    竊盜
【裁判全文】
臺灣屏東地方法院刑事判決                          九十年度易字第一一六八號
    公  訴  人  臺灣屏東地方法院檢察署檢察官
    被      告  乙○○
右列被告因竊盜案件，經檢察官提起公訴（九十年度偵字第五七二六號），及移送併
辦（九十年度偵字第五八八六、六五００、六六五二號，及臺灣高雄地方法院檢察署
九十年度偵字第一八八二七號），本院判決如左：
    主  文
乙○○連續竊盜，處有期徒刑貳年，並應於刑之執行前，令入勞動場所強制工作參年
。
扣案機車鑰匙肆支均沒收。
    事  實
一、乙○○前因竊盜案件，經本院判處有期徒刑一年四月，嗣經台灣高等法院高雄分
    院改判處有期徒刑一年十月確定，民國八十九年一月三十一日入監，九十年六月
    二十一日假釋出獄，九十年九月十六日指揮書執畢日。乙○○於假釋期間內，猶
    不知悔改，竟基於意圖為自己不法所有之概括犯意，連續於下列時地竊取他人之
    機車，而有犯罪之習慣：
（一）九十年九月五日中午左右，在屏東市○○路一九一號前，以原置於機車上之鑰
      匙發動，竊取丁○○所有，其妹陳秋萍使用，於當日上午九時即停放上址車號
      ＰＺＡ─７２８號之機車，得手後，供己使用，迄九十年九月五日下午十一時
      五十分許，在屏東市○○路一七九號之「一品旅社」前，為警查獲。
（二）九十年九月十二日上午七時十分許，在屏東市○○路一七五號前，以自己向鑰
      匙店購買之鑰匙，竊取己○○所有，其母涂金蘭使用，車號ＯＬＭ－７０９之
      機車，旋即為警查獲，並扣得機車鑰匙一支。
（三）九十年九月三十日下午四時許，在屏東縣屏東市○○路與重慶路口前，以自備
      鑰匙，竊取庚○○所有，車號ＺＢＮ－７５２號之機車，嗣於九十年十月七日
      下午八時四十分許，在高雄市○○區○○路與和平路口，為警查獲，並扣得機
      車鑰匙一支。
（四）九十年十月十二日下午三時許，在屏東縣屏東市○○路與重慶路口「新新飯店
      」前，以自備鑰匙，竊取戊○○所有，陳佑齡使用，車號ＦＦＩ－０９１號之
      機車，嗣於九十年十月十三日下午四時三十分許在屏東市○○路與新榮巷口，
      為警查獲，並扣得機車鑰匙一支。
（五）九十年十月十九日下午八時許，在屏東市火車站旁「欣欣大飯店」前，以自備
      鑰匙，竊取甲○○所有，車號ＳＭＩ－３５８號之機車，並搭載友人吳承璋前
      往「好媳婦生鮮超市」購買麵包，乙○○在外等待，吳承璋入內購買，惟因吳
      承璋所攜帶之現金不夠，乃另行起意，竊取該超商內之三年二鍋高梁酒一瓶，
      嗣經超商店員報警查獲，並扣得機車鑰匙一支。
二、案經屏東縣警察局屏東分局報請臺灣屏東地方法院檢察署檢察官偵查起訴，及移
    送併辦審理，暨經高雄市政府警察局移請臺灣高雄地方法院檢察署檢察官移送併
    辦審理。
    理  由
一、訊據被告乙○○對於右揭犯罪坦承不諱，核與被害人丁○○、涂金蘭、庚○○、
    陳佑齡，及甲○○代理人方依雯之指述相符，且經證人吳承璋證述明確，復有丁○○贓物保領結，及涂金蘭贓物保領結、己○○車籍作業系統查詢認可資料，及
    庚○○贓物保領結、車輛失竊資料個別查詢報表、車輛協尋證明單、照片二幀，
    及陳佑齡贓物保領結、戊○○車籍作業系統查詢認可資料，及方依雯贓物保領結
    、甲○○車籍作業系統查詢認可資料等各一件在卷可佐，被告自白顯與事實相符
    ，其犯行洵堪認定，應依法論科。
二、核被告乙○○所為，係犯刑法第三百二十條第一項之普通竊盜罪。被告多次犯行
    ，時間緊接，犯罪構成要件相同，顯係基於概括犯意反覆為之，為連續犯，應依
    刑法第五十六條之規定以一罪論，並加重其刑。爰審酌被告為貪圖不法利益用以
    代步之犯罪動機、目的，及以自備鑰匙或置原車鑰匙為手段，暨犯罪後態度坦承
    犯行等一切情狀，量處如主文所示之刑示懲。又被告逢年輕力盛，然不思勤奮工
    作，有竊盜前科，現仍假釋中，竟於二個月間有五次竊盜犯行，其前迭經刑罰之
    執行，猶未收斂，屢屢再犯，毫無警惕之心，足見其有犯罪習慣且懶惰成性，為
    矯正其不良習性，令入勞動埸所強制工作，係屬適當，且有必要，爰依竊盜犯贓
    物犯保安處分條例第三條第一項第一款、第五條第一項前段之規定，並為被告於
    刑之執行前，令入勞動處所強制工作三年之諭知。
三、另扣案之機車鑰匙四支（保管字號：九十年度保管字第二三八八號、九十年度檢
    總管字第一０二四七號、九十年度保管字第二六二三號、九十年度保管字第二六
    七一號）為被告所有，業據被告於警詢時供明在卷，且係供犯罪所用之物，依刑
    法第三十八條第一項第二款規定，併宣告沒收。雖被告於審判中供稱扣案之機車
    鑰匙，非其所有，係插在機車上等語，然其所稱係指犯罪事實一之機車鑰匙，該
    鑰匙雖供犯罪所用，然非被告所有，且未予扣案，自無庸為沒收諭知之說明，附
    此敘明。
四、至於移送併辦意旨另略以：被告乙○○與吳承璋一同前往「好媳婦生鮮超市」竊
    取該超商內之三年二鍋高梁酒一瓶之犯罪事實部分。
（一）按犯罪事實應依證據認定之，無證據不得推定其犯罪事實；又不能證明被告犯
      罪者，應諭知無罪之判決，刑事訴訟法第一百五十四條、第三百零一條第一項
      分別定有明文。再刑事訴訟法上所謂犯罪事實之證據，係指足以認定被告確有
      犯罪行為之積極證據而言，該項證據且須適合於被告犯罪事實之認定，始得採
      為斷罪之資料；如未能發現相當之證據或證據不足以證明時，自不能以推測或
      擬制之方法，以為裁判基礎，此有最高法院二十九年上字第三一０五號、五十
      三年台上字第二七五０號及四十年台上字第八六號判例可資參照。
（二）訊據被告乙○○矢口否認涉有竊取前揭高梁酒之犯行，並辯稱不知道吳承璋要
      偷酒云云。經查：上揭犯罪事實，證人吳承璋於九十年度偵字第六六五二號偵
      查中證稱：乙○○不知道要偷酒，是因身上錢帶不夠（參併案偵查卷第五頁）
      等語在卷，核與被害人「好媳婦生鮮超市」總公司副理丙○○之指述情節相符
      ，是被告所辯，應屬可採。被告此部分犯罪尚屬不能證明，爰應為其無罪之諭
      知，惟此部分公訴人認與前揭論罪科刑部分有連續犯之裁判上一罪關係，爰不
      另為無罪之諭知，附此敘明。
據上論斷，應依刑事訴訟法第二百九十九條第一項前段，刑法第五十六條、第三百二
十條第一項、第三十八條第一項第二款，罰金罰鍰提高標準條例第一條前段，竊盜犯
贓物犯保安處分條例第三條第一項第一款、第五條第一項，判決如主文。
本案經檢察官蔣忠義到庭執行職務。
中      華      民      國      九十      年      十二    月    十八    日
                                      臺灣屏東地方法院刑事第二庭
                                          審判長法官  吳永宋
                                          法      官  陳松檀
                                          法      官  李淑惠
右正本證明與原本無異。
對於本判決如有不服應於收受送達後十日內向本院提出上訴書狀上訴於台灣高等法院
高雄分院並按他造當事人之人數附具繕本。
                                          書記官       魏慧夷
中      華      民      國      九十      年      十二    月    十八    日
附錄論罪法條：
刑法第三百二十條
 (普通竊盜罪、竊佔罪)
意圖為自己或第三人不法之所有，而竊取他人之動產者，為竊盜罪，處五年以下有期
徒刑、拘役或五百元以下罰金。
意圖為自己或第三人不法之利益，而竊佔他人之不動產者，依前項之規定處斷。
前二項之未遂犯罰之。


司法院資訊處製作；財團法人民間司法改革基金會備份。
